臺灣高等法院刑事判決　　　　　　 99年度上更(一)字第540號
上　訴　人
即　被　告　吳育群
選任辯護人　王淑琍律師
上列上訴人因毒品危害防制條例案件，不服臺灣板橋地方法院98
年度訴字第4425號，中華民國99年2月25日第一審判決（起訴案
號：臺灣板橋地方法院檢察署98年度偵字第29068號），提起上
訴，判決後，經最高法院發回更審，本院判決如下：
    主  文
原判決撤銷。
吳育群販賣第二級毒品，處有期徒刑柒年貳月，未扣案之販賣第
二級毒品所得新臺幣參仟元沒收，如全部或一部不能沒收時，以
其財產抵償之，扣案之NOKIA行動電話壹支及門號0000000000號
行動電話SIM卡壹枚均沒收；又共同販賣第二級毒品，處有期徒
刑參年柒月，未扣案之販賣第二級毒品所得新臺幣貳仟柒佰元與
黃信啟連帶沒收，如全部或一部不能沒收時，以其與黃信啟之財
產連帶抵償之，扣案之NOKIA行動電話壹支及門號0000000000號
行動電話SIM卡壹枚、電子磅秤壹台、分裝袋伍只均沒收；又共
同販賣第二級毒品，處有期徒刑柒年貳月，未扣案之販賣第二級
毒品所得新臺幣壹仟元與黃信啟連帶沒收，如全部或一部不能沒
收時，以其與黃信啟之財產連帶抵償之，扣案之SONY行動電話壹
支、電子磅秤壹台、分裝袋伍只均沒收，未扣案之門號00000000
00號行動電話SIM卡壹枚沒收，如不能沒收時，與黃信啟連帶追
徵其價額或以其等財產連帶抵償之；應執行有期徒刑拾壹年，未
扣案之販賣第二級毒品所得新臺幣參仟元沒收，如全部或一部不
能沒收時，以其財產抵償之，末扣案之販賣第二級毒品所得新臺
幣參仟柒佰元與黃信啟連帶沒收，如全部或一部不能沒收時，以
其財產與黃信啟連帶抵償之，扣案之NOKIA行動電話壹支、SONY
行動電話壹支、門號0000000000號行動電話SIM卡壹枚、電子磅
秤壹台、分裝袋伍只均沒收，未扣案之門號0000000000號行動電
話SIM卡壹枚沒收，如不能沒收時，與黃信啟連帶追徵其價額或
以其等財產連帶抵償之。
    事  實
一、吳育群前因施用毒品案件，經原審法院於98年3月16日以98
    年度簡字第1213號判決處有期徒刑3月確定，另於97年間因
    販賣第2級毒品案件，經原審法院於98年8月25日以98年度訴
    字第1086號判決判處有期徒刑3年10月，提起上訴，經本院
    於99年1月12日以97年度上訴字第4126號判決改判處有期徒
    刑2年10月，並經最高法院於99年4月8日以99年度台上字第
    2116號判決駁回上訴確定，嗣經本院於99年5月10日以99年
    度聲字第1245號裁定就上開2罪裁定應執行有期徒刑2年11月
    確定，現仍在監執行中（未構成累犯）。詎仍不知悔改，明
    知甲基安非他命（起訴書誤載為安非他命）係毒品危害防制
    條例第2條第2項第2款所規定之第2級毒品，不得持有及販賣
    ，而為下列行為：
（一）吳育群意圖營利，基於販賣第2級毒品之犯意，在如附表
      編號1所示時、地，由周長永以其持用之門號0000000000
      號行動電話，撥打吳育群持用之門號0000000000號行動電
      話，2人達成購買毒品合意後，由吳育群販賣並交付如附
      表編號1所示之甲基安非他命與周長永。
（二）吳育群復另行起意，與黃信啟（所涉本件共同販賣第2級
      毒品部分，經原審法院判處有期徒刑3年10月及本院判處
      有期徒刑3年10月，嗣經提起上訴，業經最高法院駁回上
      訴確定）2人共同基於意圖營利，販賣第2級毒品之犯意聯
      絡，於如附表編號2所示時、地，由周長永以其持用之門
      號0000000000號行動電話，撥打吳育群所持用之門號0000
      000000號行動電話，2人達成購買毒品合意後，由吳育群
      、黃信啟共同販賣並交付如附表編號2所示之甲基安非他
      命與周長永。2人復共同基於意圖營利，販賣第2級毒品之
      犯意聯絡，於附表編號3所示時、地，由游寶億以其持用
      之門號0000000000號行動電話，撥打黃信啟持用之門號00
      00000000號行動電話，2人達成購買毒品合意後，推由吳
      育群交付如附表編號3所示之甲基安非他命與游寶億。
二、嗣經台灣板橋地方法院檢察署檢察官指揮臺北縣政府警察局
    土城分局警員，分別於98年10月17日下午3時30分許、4時25
    分許、5時50分許，分別持原審法院核發之搜索票，至黃信
    啟位於臺北縣（現改制為新北市，下同）樹林市（現改制為
    樹林區，下同）大成路6號9樓、鄭國源（所涉與黃信啟共同
    販賣第2級毒品部分，業經原審法院分別判處有期徒刑3年9
    月、2年7月、7年4月，應執行有期徒刑10年6月，嗣經提起
    上訴，經最高法院駁回上訴確定）位於臺北縣中和市（現改
    制為中和區，下同）興南路1段45號2樓、吳育群位於臺北縣
    土城市（現改制為土城區，下同）明德路1段240巷18號4樓
    住處執行搜索，並當場分別扣得黃信啟所有之海洛因9包（
    【合計淨重0.9公克】與本件販賣第2級毒品甲基安非他命無
    涉）、黃信啟所有供其與吳育群上揭犯行所用之SONY行動電
    話1支、電子磅秤1台、分裝袋5只；吳育群所有供上揭犯行
    所用之NOKIA行動電話1支及門號0000000000號SIM卡1張等物
    品，始查悉上情。
三、案經臺北縣政府警察局（現更名為新北市政府警察局，下同
    ）土城分局移送台灣板橋地方法院檢察署檢察官偵查起訴。
    理  由
壹、證據能力部分：
    按被告以外之人（包括證人、鑑定人、告訴人、被害人及共
    同被告等）於審判外之陳述雖不符刑事訴訟法第159條之1至
    之4等四條之規定，然經當事人於審判程序同意作為證據，
    法院審酌該言詞陳述或書面陳述作成時之情況，認為適當者
    ，亦得為證據；當事人、代理人或辯護人於法院調查證據時
    ，知有刑事訴訟法第159條第1項不得為證據之情形，而未於
    言詞辯論終結前聲明異議者，視為有前項之同意，同法第15
    9條之5定有明文。立法意旨在於傳聞證據未經當事人之反對
    詰問予以核實，原則上先予排除。惟若當事人已放棄反對詰
    問權，於審判程序中表明同意該等傳聞證據可作為證據；或
    於言詞辯論終結前未聲明異議，基於尊重當事人對傳聞證據
    之處分權，及證據資料愈豐富，愈有助於真實發見之理念，
    且強化言詞辯論主義，使訴訟程序得以順暢進行，上開傳聞
    證據亦均具有證據能力。查本件以下所引用之被告以外之人
    於審判外之供述或非供述證據，因檢察官、被告及其辯護人
    已於本院準備程序及審判程序時均表示沒意見（見本院卷第
    32頁反面、第33頁正面、第49頁反面至第52頁正面），且迄
    至言詞辯論終結前均未聲明異議，而本院審酌上開供述或非
    供述等證據資料製作時之情況，無不當取供及證明力明顯過
    低之瑕疵，認以之作為證據應屬適當，揆諸前開規定，本院
    亦認為均應有證據能力。
貳、實體部分：
一、上揭事實，業據上訴人即被告吳育群於本院審理中坦承不諱
    （見本院卷第32頁反面、第33頁正面、第52頁反面），並據
    證人即共同被告黃信啟於警詢時、偵查中、原審及本院前審
    審理時（見98年度偵字第29068號偵查卷第10頁至第27頁、
    第184頁至第187頁，原審卷第76頁反面至第83頁、第131頁
    反面至第136頁，本院前審卷第174頁反面至第175頁），證
    人周長永於警詢時、偵查中及原審審理時（見同上偵查卷第
    142頁至第145頁、第169頁、第170頁，原審卷第128頁反面
    至第131頁），及證人游寶億於警詢時、偵查中、原審及本
    院前審審理時證述明確（見同上偵查卷第130頁至133頁、第
    181頁、第182頁，本院前審卷第234頁反面至第236頁），並
    有門號0000000000號、0000000000、0000000000、00000000
    00號行動電話通訊監察譯文4份、本院前審製作之吳育群與
    周長永98年10月5日行動電話通訊錄音光碟勘驗筆錄1份及扣
    案物品照片2幀附卷可稽（見同上偵查卷第82頁、第151頁、
    第152頁、第219頁至第235頁，本院前審卷第124頁反面、第
    125頁），及共同被告所有黃信啟供其與被告吳育群上揭犯
    行所用之SONY行動電話1支、電子磅秤1台、分裝袋5只，被
    告吳育群所有供其上揭犯行用之NOKIA行動電話1支、門號00
    00000000號SIM卡1張等物扣案可資佐證（見上開偵查卷第80
    頁），是被告上揭自白確與事實相符。從而，本件事證明確
    ，被告上揭3次販賣第2級毒品犯行，均堪認定，應予分別依
    法論科。
二、比較新舊法部分：
    按行為後法律有變更者，適用行為時之法律。但行為後之法
    律有利於行為人者，適用最有利於行為人之法律，刑法第2
    條第1項定有明文。又比較時應就罪刑有關之共犯、未遂犯
    、想像競合犯、牽連犯、連續犯、結合犯，以及累犯加重、
    自首減輕暨其他法定加減（如身分加減）與加減例等一切規
    定，綜其全部罪刑之結果而為比較（最高法院95年第8次刑
    事庭會議一、【四】之決議要旨參照）。查被告行為後，毒
    品危害防制條例第4條第2項有關製造第2級毒品之法定本刑
    、第17條有關減輕其刑等規定，業修正公布施行，茲就比較
    情形分述如下：
（一）修正前毒品危害防制條例第4條第2項規定：「製造、運輸
      、販賣第二級毒品者，處無期徒刑或七年以上有期徒刑，
      得併科新臺幣七百萬元以下罰金。」修正為：「製造、運
      輸、販賣第二級毒品者，處無期徒刑或七年以上有期徒刑
      ，得併科新臺幣一千萬元以下罰金。」比較修正前、後之
      規定，其法定本刑罰金刑部分由修正前之得併科新臺幣70
      0萬元以下罰金，提高為得併科新臺幣1千萬元以下罰金，
      以修正前毒品危害防制條例第4條第2項之規定有利於被告
      。
（二）毒品危害防制條例第17條有關減輕其刑之規定，修正規定
      ：「犯第四條第一項至第四項、第五條第一項至第四項前
      段、第六條第一項至第四項、第七條第一項至第四項、第
      八條第一項至第四項、第十條或第十一條第一項、第二項
      之罪，供出毒品來源，因而破獲者，得減輕其刑。」修正
      為：「犯第四條至第八條、第十條或第十一條之罪，供出
      毒品來源，因而查獲其他正犯或共犯者，減輕或免除其刑
      。犯第四條至第八條之罪於偵查及審判中均自白者，減輕
      其刑。」修正後增列被告犯同條例第4條至第8條之罪時，
      於偵查及審判中均自白者，減輕其刑之規定，自以修正後
      毒品危害防制條第17條第2項之規定有利於被告。
（三）綜合上述各條文修正前、後之比較，就販賣第2級毒品罪
      ，如於偵查及審判中均自白者，雖其法定本刑罰金刑部分
      ，修正後之規定較不利於被告，惟就是否必減輕、免除其
      刑之不利程度，顯應逾越罰金刑之提高，是修正前之規定
      整體而論較不利於被告。綜合比較，本件自應整體適用裁
      判時即修正後毒品危害防制條例處斷。
三、按甲基安非他命係毒品危害防制條例第2條第2項第2款規定
    列管之第2級毒品，不得任意販賣或持有，是核被告吳育群
    就附表編號1、2、3所為，均係犯毒品危害防制條例第4條第
    2項之販賣第2級毒品罪。被告於販賣前持有甲基安非他命之
    低度行為，為販賣之高度行為所吸收，不另論罪。被告就附
    表編號2、3所示犯行與黃信啟，有犯意聯絡及行為分擔，均
    為共同正犯。被告上揭3次販賣第2級毒品安非他命犯行，犯
    意各別，行為互殊，應予分論併罰。被告就所犯如附表編號
    3 部分，已於本院審理中自白，而被告於偵查中雖辯稱係基
    於幫助共犯黃信啟販賣之意始參與該部分行為，惟其既已自
    白販賣毒品之主要構成要件事實，僅就主觀犯意稍有辯解，
    且不影響此部分犯罪事實之認定，為有利於被告計，堪認其
    偵查中已自白此部分犯罪事實，爰依毒品危害防制條例第17
    條第2項規定減輕其刑（至附表編號1、2部分於偵查中均未
    自白，故未予減輕其刑，容後詳述）。
四、原審就被告所犯如附表編號1部分販賣第2級毒品予周長永犯
    行，就附表編號2、3部分共同販賣第2級毒品予周長永、游
    寶億犯行，罪證明確，分別予以論罪科刑，固非無見。惟查
    ：（一）證人游寶億與共同被告黃信啟合意購買毒品之價額
    為2,000元，交易當時先付1,000元，另1,000元日後再付，
    業據證人游寶億於本院前審審理中到庭證述明確（見本院前
    審卷235頁、第236頁），原判決認游寶億係以1,000元之價
    格向被告吳育群及共同被告黃信啟購買，尚有未洽。（二）
    按受徒刑之執行完畢，或一部之執行而赦免後，5年以內故
    意再犯有期徒刑以上之罪者，為累犯，加重本刑至2分之1，
    刑法第47條第1項定有明文。又被告犯應併合處罰之數罪，
    經法院以判決或裁定定其數罪之應執行刑確定者，該數罪是
    否執行完畢，均以所定之執行刑全部執行完畢為斷。其在定
    執行刑前已先執行之有期徒刑之罪，因嗣後與他罪合併定執
    行刑，而由檢察官換發執行指揮書執行應執行刑者，其前已
    執行之有期徒刑部分，僅應予扣除，不能認為已執行完畢。
    查本件被告前因施用毒品案件，經原審法院於98年3月16日
    以98年度簡字第1213號判決處有期徒刑3月確定，另於97年
    間因販賣第2級毒品案件，經原審法院於98年8月25日以98年
    度訴字第1086號判決判處有期徒刑3年10月，提起上訴，經
    本院於99年1月12日以97年度上訴字第4126號判決改判處有
    期徒刑2年10月，並經最高法院於99年4月8日以99年度台上
    字第2116號判決駁回上訴確定，嗣經本院於99年5月10日以
    99年度聲字第1245號裁定就上開2罪裁定應執行有期徒刑2
    年11月確定，現仍在監執行中，有本院被告前案紀錄表1份
    在卷可稽，原判決以「被告吳育群因施用毒品案件，經本院
    （即原審）於98年3月16日以98年度簡字第1213號判決處有
    期徒刑3月確定，於98年6月29日執行完畢出監」，而謂其「
    於有期徒刑執行完畢後，5年內故意再犯本案有期徒刑以上
    之罪，應分別依累犯規定加重其刑」（見原判決第12頁倒數
    第7行以下），依累犯規定加重其刑，揆諸上揭說明，自有
    違誤。（三）查被告行為後，毒品危害防制條例第4條第2項
    有關製造第2級毒品之法定本刑、第17條有關減輕其刑等規
    定，業於98年5月20日修正公布，並於98年11月20日生效，
    如前所述，綜合比較新舊法，本件自應整體適用裁判時即修
    正後毒品危害防制條例處斷，原審就此部分，未及審酌並予
    說明，應予補充。本件被告上訴意旨固以被告於本院審理中
    對於附表編號1、2、3所示販賣第2級毒品甲基安非他命事實
    已自白不諱為由，請求均依毒品危害防制條例第17條第2項
    規定減輕其刑，並以被告販賣交易毒品金額僅新臺幣（下同
    ）1, 000元至3000元，請求依刑法第59條規定酌減其刑等云
    云，指摘原判決不當。惟查：（一）按被告行為後，毒品危
    害防制條例已於98年5月20日修正公布，其中第17條增列第2
    項規定：「犯第四條至第八條之罪於偵查及審判中均自白者
    ，減輕其刑。」依該條項修正立法理由觀之，係為使刑事案
    件儘速確定，鼓勵被告認罪，並節省司法資源，苟行為人於
    偵查及審判中均對自己之犯罪事實全部或主要部分為肯定供
    述之意，即符自白減輕其刑要件（最高法院99年度台上字第
    8027號判決意旨參照）。查本件如上所述，被告就所犯如附
    表編號3部分，已於本院審理中自白，而被告於偵查中雖辯
    稱係基於幫助共犯黃信啟販賣之意始參與該部分行為（見同
    上偵查卷第19 3頁、第194頁），惟其既已自白販賣毒品之
    主要構成要件事實，僅就主觀犯意稍有辯解，且不影響此部
    分犯罪事實之認定，為有利於被告計，堪認其偵查中已自白
    此部分犯罪事實，自得依毒品危害防制條例第17條第2項規
    定減輕其刑。至附表編號1、2部分，被告固於本院審理中自
    白，惟其在偵查中則均否認涉有上揭販賣毒品犯行（見同上
    偵查卷第66頁反面、第67頁、第68頁正面、第193頁、第194
    頁），堪認其在偵查中均未自白附表編號1、2部分之販賣毒
    品主要構成要件事實，核與毒品危害防制條例第17條第2項
    規定「偵查及審判中均自白」始得減輕其刑，顯不相符，故
    被告此部分上訴，為無理由。（二）次按量刑固屬法院自由
    裁量之職權，然仍應受比例原則等法則之拘束，並非可恣意
    為之，致礙及公平正義之維護，必須兼顧一般預防之普遍適
    應性與具體個案特別預防之妥當性，始稱相當。而刑法第59
    條之酌量減輕其刑，必於犯罪之情狀，在客觀上足以引起一
    般同情，認為即予宣告法定低度刑期，猶嫌過重者，始有其
    適用；至於被告無前科、家境貧困、肢體殘障、坦白犯行，
    犯罪所得低微等情狀，僅可為法定刑內從輕科刑之標準，不
    得據為酌量減刑之理由（最高法院94年度台上字第9號判決
    意旨參照）。查本件被告前有多次違反毒品危害防制條例前
    科，有本院被告前案紀錄表1份在卷可稽，且本件被告販賣
    毒品次數達3次，流毒所至，對社會秩序及國民健康危害至
    鉅，嚴重影響社會治安，其犯罪情節在客觀上能否引起一般
    人之同情，殊堪質疑；另參以被告明知甲基安非他命危害人
    體健康，影響家庭、社會治安至深且鉅，為牟一己私利，仍
    不惜違法犯禁而販賣毒品，其行徑不僅助長毒品泛濫，毒害
    國人健康等情，足徵其犯行實不足以引起一般同情在先，本
    件尚難以被告販賣交易毒品金額僅1,000元至3,000元，且其
    在本院審理中坦承犯行為由，即依刑法第59條規定酌量減輕
    其刑。是本件被告上訴，為無理由。本件被告上訴，雖無理
    由，惟原審判決既有上開違誤之處，自應由本院予以撤銷改
    判。爰審酌被告前有多次違反毒品危害防制條例前科，有本
    院被告前案紀錄表1份在卷可憑，顯見其素行不佳，及明知
    第2級毒品甲基安非他命為法律禁止持有、販賣之物，為牟
    取不法利益，竟將之販賣予他人，不但助長毒品之蔓延，且
    嚴重危害國民之身、心健康，及被告於本院審判中自白上開
    犯行，犯後態度尚佳，智識程度、犯罪動機、目的、犯罪次
    數、手段、交易金額、家庭狀況等一切情狀，分別量處如主
    文所示之刑，並合併定其應執行有期徒刑11年，以示懲儆。
    末按依毒品危害防制條例第19條第1項：「犯同條例第四條
    至第九條、第十二條、第十三條或第十四條第一項第二項之
    罪者，其供犯罪所用或因犯罪所得之財物均沒收之，如全部
    或一部不能沒收時，追徵其價額或以其財產抵償之」，係採
    義務沒收主義，故販賣毒品所得之金錢，如能認定確係販賣
    毒品所得之款項，均應宣告沒收，不以當場搜獲扣押者為限
    （最高法院93年臺上字第2670號判決意旨參照），是販賣毒
    品所用之物或所得之金錢，無論已否扣案，即應依法沒收。
    本件被告販賣第2級毒品之所得現金，為被告販賣上揭毒品
    所得之財物，應各依毒品危害防制條例第19條第1項之規定
    宣告沒收，二人共犯部分，則應宣告連帶沒收（最高法院98
    年度台上字第1223 號判決參照），如全部或一部不能沒收
    時，以其等財產抵償之。查本件被告附表編號1所示販賣毒
    品所得財物現金3,000元，附表編號2、3所示與共同被告黃
    信啟共同販賣毒品所得財物現金2,700元、1,000元，雖均未
    扣案，如前所述，應分別依毒品危害防制條例第19條第1項
    之規定，就未扣案之現金3,000宣告沒收，如全部或一部不
    能沒收時，以被告之財產抵償；就未扣案之現金2,700及1,
    000元宣告與共同被告黃信啟連帶沒收之，如全部或一部不
    能沒收時，以被告與共同被告黃信啟連帶其等財產抵償之。
    又扣案之SONY牌行動電話1支、電子磅秤1台、分裝袋5只，
    為共同被告黃信啟所有供其與被告共犯附表編號2、3所示販
    賣毒品所用之物，業據共同被告黃信啟於原審審理時供明在
    卷；扣案之NOKIA牌行動電話1支、門號0000000000號行動電
    話SIM卡1枚，均係被告所有供犯附表編號1所示及與共同被
    告黃信啟共犯附表編號2所示販賣毒品所用之物，業據被告
    在原審審理時供明在卷，應各依毒品危害防制條例第19條第
    1項之規定宣告沒收。至未扣案之門號0000000000號行動電
    話SIM卡1枚，為共同被告黃信啟所有供其與被告共犯附表編
    號3所示販賣毒品所用之物，業據共同被告黃信啟於原審審
    理時供明在卷，雖未扣案，然客觀上未能證明業已滅失，應
    依毒品危害防制條例第19條第1項之規定宣告沒收，如不能
    沒收時，追徵其價額，或以其財產抵償之，被告與共同被告
    黃信啟2人共犯，應諭知連帶沒收、追徵或抵償（最高法院
    98年台上字第28 08號、98年台上字第2662號判決意旨參照
    ）。至扣案之海洛因9包（合計淨重0.9公克）為查獲之毒品
    ，固應依同法第18條第1項規定沒收銷燬，惟因其屬共同被
    告黃信啟所有，且與本件販賣第2級毒品甲基安非他命無涉
    （共同被告黃信啟所涉上開持有第1級毒品海洛因犯行，業
    經原審判處有期徒刑3月確定，上開海洛因9包【合計淨重0.
    9公克】並經諭知沒收銷燬），爰不予宣告沒收，附此敘明
    。
據上論斷，應依刑事訴訟法第369條第1項前段、第364條、第299
條第1項前段，毒品危害防制條例第4條第2項、第17條第2項、第
1項、第19條第1項，刑法第11條、第28條、第51條第5款，判決
如主文。
本案經檢察官董怡臻到庭執行職務。
中    華    民    國    100    年    2    月    24    日
                刑事第十五庭  審判長法  官  沈宜生
                                    法  官  林明俊
                                    法  官  吳炳桂
以上正本證明與原本無異。
如不服本判決，應於收受送達後10日內向本院提出上訴書狀，其
未敘述上訴之理由者並得於提起上訴後10日內向本院補提理由書
（均須按他造當事人之人數附繕本）「切勿逕送上級法院」。
                                    書記官  洪雅蔓
中    華    民    國   100    年    2     月    25    日
附錄本案論罪科刑法條全文：
毒品危害防制條例第4條第2項：
製造、運輸、販賣第2級毒品者，處無期徒刑或7年以上有期徒刑
，得併科新臺幣7百萬元以下罰金。
附表：
┌──┬────┬────┬───────┬───────┬────┬──────┬────┐
│編號│販賣毒品│電話通聯│販毒合意時間  │交付毒品地點  │交付毒品│販賣毒品之價│是否完成│
│    │之對象  │情形    │              │              │犯嫌    │格（新臺幣）│交易    │
│    │        │        │              │              │        │及重量      │        │
├──┼────┼────┼───────┼───────┼────┼──────┼────┤
│ 1  │周長永  │以其0916│98年10月5日下 │不詳          │吳育群  │以3,000元購 │是（經由│
│    │        │994593號│午5時42分許   │              │        │買重量不詳之│徐志雄轉│
│    │        │電話撥打│              │              │        │甲基安非他命│交）    │
│    │        │吳育群之│              │              │        │            │        │
│    │        │00000000│              │              │        │            │        │
│    │        │73號電話│              │              │        │            │        │
├──┤        │        ├───────┼───────┼────┼──────┼────┤
│ 2  │        │        │98年10月15日凌│周長永址設臺北│黃信啟  │以2,700元購 │是      │
│    │        │        │晨0時16分許   │縣泰山鄉○○路│吳育群  │買甲基安非他│        │
│    │        │        │              │二段273巷35之 │        │命1公克     │        │
│    │        │        │              │14號處所      │        │            │        │
├──┼────┼────┼───────┼───────┼────┼──────┼────┤
│ 3  │游寶億  │以其0983│98年9月18日凌 │臺北縣土城市青│吳育群  │約定以2000元│是      │
│    │        │818158號│晨0時58分許   │雲路某土地公廟│        │購買重量不詳│        │
│    │        │電話撥打│              │              │        │之甲基安非他│        │
│    │        │黃信啟之│              │              │        │命，先交付  │        │
│    │        │00000000│              │              │        │1,0000元，尚│        │
│    │        │84號電話│              │              │        │欠1,000元   │        │
└──┴────┴────┴───────┴───────┴────┴──────┴────┘